臺灣新北地方法院三重簡易庭小額民事判決
111年度重小字第2176號
原      告  林詠心  
訴訟代理人  侯瑪利  
被      告  張○凱  
兼
法定代理人  張○宏  
            莊○薰  

訴訟代理人  曾衡禹律師
上列當事人間請求侵權行為損害賠償事件，本院於民國111年8月
11日言詞辯論終結，判決如下：
　　主　    文
一、被告張○凱、張○宏應連帶給付原告新臺幣（下同）95,108元
    ，及自民國111年5月27日起至清償日止，按年息5％計算之利
    息。
二、原告其餘之訴駁回。
三、訴訟費用1,000元由被告張○凱、張○宏連帶負擔。
四、本判決原告勝訴部分得假執行。
    事  實 及 理 由
壹、程序方面
一、按宣傳品、出版品、廣播、電視、網際網路或其他媒體對為
    刑事案件、少年保護事件之當事人或被害人之兒童及少年，
    不得報導或記載其姓名或其他足以識別身分之資訊；行政機
    關及司法機關所製作必須公開之文書，除前項第3款或其他
    法律特別規定之情形外，亦不得揭露足以識別前項兒童及少
    年身分之資訊，兒童及少年福利與權益保障法第69條第1項
    第4款、第2項定有明文。查被告張○凱（姓名、年籍均詳卷
    ）於本件行為時係未滿18歲之少年，而為少年保護事件之當
    事人，爰依前揭規定，將張○凱及其法定代理人之真實姓名
    及身分資訊予以隱匿，詳細年籍資料詳如卷附真實姓名年籍
    資料，先予敘明。
二、被告張○凱、張○宏經合法通知，均未於言詞辯論期日到場，
    核無民事訴訟法第386條所列各款情形，爰依原告之聲請，
    由其一造辯論而為判決。
貳、實體方面
一、原告主張：
　　被告張○凱加入真實姓名年籍不詳所組成之詐欺集團，由該
    集團不詳成員訛以：「解除重複扣款」等語，致原告陷於錯
    誤，而依該詐欺團成員指示於民國110年10月20日16時20分
    ，金額轉帳入所示帳戶内，嗣由被告持詐欺集團之人所交付
    之人頭帳戶金融卡，提領原告前開遭詐騙所匯入之款項，並
    轉交予詐欺集團之手，致原告因此受有95,108元之損害。又
    被告張○凱於發生上開事件時為未成年人，張○宏、莊○薰為
    被告張○凱之法定代理人，應與被告張○凱連帶負損害賠償責
    任，爰依侵權行為法律關係，請求被告三人連帶賠償原告95
    ,108元。並聲明：被告應連帶給付原告95,108元，及自起訴
    狀繕本送達翌日起至清償日止按年息5％計算之利息。
二、被告則以：
  ㈠被告莊○薰答辯以：伊與被告張○宏已離婚，監護權歸張○宏，
    與被告張○凱幾乎沒有見面聯繫，伊亦無權干涉張○凱的教育
    問題，有關張○凱的決策都是張○宏決定，本件伊並不清楚張
    ○凱所為。伊目前也再婚另有家庭，無力承擔張○凱的賠償金
    。另原告舉證不足，應駁回其訴等語。並聲明：請求駁回原
    告之訴。
  ㈡被告張○凱、張○宏則均未於言詞辯論期日到場，亦未提出書
    狀為任何聲明或陳述。
三、本院之判斷：
　㈠按因故意或過失，不法侵害他人之權利者，負損害賠償責任
    。民法第184條第1項前段定有明文。經查，被告張○凱於110
    年9月間經暱稱「強尼」之成年人薛智仁之招募，加入3人以
    上以實施詐術為手段所組成具有持續性、牟利性之有結構性
    之詐欺集團犯罪組織，擔任取取薄手及車手之工作，被告張
    ○凱提領包裹1個可獲得1,000元之報酬，提領詐欺金額則可
    獲得1％之報酬。被告張○凱與薛智仁、成年人新井豐、廖翊
    翔、張鈞皓、羅珮純、少年許○丞、劉○瑞及該詐欺集團之其
    他成員意圖為自己不法之所有及洗錢之犯意聯絡，先由詐騙
    集團某不詳成員以不詳方式取得潘仁文所有中華郵政帳號00
    0-00000000000000號之金融帳戶（下稱系爭郵局帳戶）之金
    融卡，其後詐欺集團不詳成員以購物詐財之方式，詐騙被害
    人即原告甲○○，原告因而陷於錯誤，依指示分別於110年10
    月20日18時21分、18時39分匯款49,985元、45,123元，至系
    爭郵局帳戶，薛智仁再指示被告張○凱持系爭郵局帳戶金融
    卡分別於110年10月20日18時29分至18時31分許、同日18時4
    7分至18時52分許，至新北市○○區○○路○段000號台灣銀行中
    和分行、新北市○○區○○路○段000號中國信託中和分行，提領
    5萬元、45,000元，被告張○凱再將提領金額送至指定地點交
    予張鈞皓、羅珮純及不詳之人，以此方式掩飾、隱匿該等款
    項之去向等情，被告張○凱前開三人以上共同詐欺取財罪及
    洗錢罪犯行，業經本院少年法庭以111年度少護字第719號案
    件，判處交付保護管束，足見原告主張其因被告張○凱所屬
    詐欺集團之詐欺行為，受有95,108元之損害，核屬有據，則
    其請求被告張○凱賠償95,108元，即有理由。
　㈡又限制行為能力人不法侵害他人之權利者，以行為時有識別
    能力為限，與其法定代理人連帶負損害賠償責任，民法第18
    7條第1項前段定有明文。而滿7歲以上之未成年人，有限制
    行為能力，民法第13條第2項亦有明定。查被告張○凱為93年
    9月7日生，行為時已滿7歲尚未滿20歲為限制行為能力人，
    張○宏為其法定代理人，依前開法條規定，自應與張○凱負連
    帶賠償責任。
　㈢而關於原告請求被告莊○薰連帶負損害賠償責任部分，按夫妻
    離婚者，對於未成年子女權利義務之行使或負擔，依協議由
    一方或雙方共同任之，民法第1055條第1項前段定有明文。
    又父母對於未成年之子女，有保護及教養之權利義務，為民
    法第1084條第2項所明定。此項因身分關係所生之權利義務
    ，性質上固不得拋棄，但夫妻協議離婚後，關於子女權利義
    務之行使負擔，約定由一方任之時，他方親權之行使，即暫
    時停止。而親權之行使暫時停止之一方，既無從對於未成年
    子女為監督，當然不能令其就該未成年子女之侵權行為連帶
    負損害賠償責任（最高法院100年度台上字第1123號、80年
    台上字第1327號判決意旨參照）。被告張○宏、莊○薰(原名
    莊○茹)2人於100年9月13日離婚後，約定由張○宏行使負擔張
    ○凱之權利義務，有渠等之戶籍謄本附卷可參，足認張○宏等
    2人離婚後，主要係由張○宏負責張○凱之教養及監督責任，
    而非莊○薰，揆諸上開規定，原告請求莊○薰依民法第187條
    規定負連帶損害賠償責任部分，洵屬無據，應予駁回。
　㈣末按給付無確定期限者，債務人於債權人得請求給付時，經
    其催告而未為給付，自受催告時起，負遲延責任；其經債權
    人起訴而送達訴狀，或依督促程序送達支付命令，或為其他
    相類之行為者，與催告有同一之效力；遲延之債務，以支付
    金錢為標的者，債權人得請求依法定利率計算之遲延利息；
    應付利息之債務，其利率未經約定，亦無法律可據者，週年
    利率為百分之五，民法第229條第2項、第233條第1項前段及
    第203條分別定有明文。本件原告請求被告賠償上開費用，
    係以支付金錢為標的，且無確定給付期限，是原告就上揭所
    得請求之金額，請求自起訴狀繕本送達被告張○凱、張○宏之
    翌日即111年5月27日起（本院卷第23頁）至清償日止，按年
    息5％計算之利息，併應准許。
四、從而，原告本於侵權行為損害賠償之法律關係，請求被告張
    ○凱、張○宏連帶給付95,108元，及自111年5月27日起至清償
    日止，按年息5％計算之利息，為有理由，應予准許；逾此範
    圍之請求，則無理由，應予駁回。
五、本件事證已臻明確，兩造其餘攻擊防禦方法及所提證據，核
    與判決結果無影響，毋庸逐一論述，併此敘明。
六、本件係就民事訴訟法第436條之8適用小額訴訟程序所為被告
    敗訴之判決，依同法第436條之20規定，由本院依職權宣告
    假執行。
七、訴訟費用負擔之依據：民事訴訟法第79條、第436條之19第1
    項規定，確定訴訟費用之負擔如主文第3項所示。
中　　華　　民　　國　　111 　年　　9 　　月　　1 　　日
　　　　　　　　　三重簡易庭  法  官  王凱俐
以上為正本係照原本作成。
對於本件判決如有不服，應於收受送達後20日內向本院提出上訴
書狀，上訴於本院合議庭，並按他造當事人之人數附具繕本。當
事人之上訴，非以判決違背法令為理由不得為之，上訴狀應記載
上訴理由，表明下列各款事項：
（一）原判決所違背之法令及其具體內容。
（二）依訴訟資料可認為原判決有違背法令之具體事實。
如未於上訴後20日內補提合法上訴理由書，法院得逕以裁定駁回
上訴。
中　　華　　民　　國　　111 　年　　9 　　月　　1 　　日
                          　　書記官  李采錡